【裁判字號】    99,易,644
【裁判日期】    990709
【裁判案由】    恐嚇取財
【裁判全文】
臺灣臺南地方法院刑事判決               99年度易字第644號
公  訴  人  臺灣臺南地方法院檢察署檢察官
被      告  乙○○
上列被告因恐嚇取財案件，經檢察官提起公訴（99年度偵字第64
21號），本院判決如下：
    主  文
乙○○犯恐嚇危害安全罪，累犯，處有期徒刑肆月，如易科罰金
，以新臺幣壹仟元折算壹日。
    事  實
一、乙○○前因恐嚇取財案件，經本院以98年度易字第523號判
    處有期徒刑5月確定，於民國98年9月24日縮刑期滿執行完畢
    。詎仍不知悔改，因生活困難，無處可去，又自覺無顏面請
    求家人接濟，竟基於恐嚇之犯意，於99年4月15日20時50分
    許，徒手進入臺南市○○路120號「亞太通訊行」內，向店
    員丙○○恫稱：「搶劫，把錢拿出來」等語數次，致丙○○
    心生畏懼，致生危害於安全。丙○○見乙○○除以言語為上
    開加害財產之惡害通知外，並未為任何其他舉動，且佇立在
    現場毫無離去之意，遂以電話報警處理，經警到場將乙○○
    逮捕而查獲上情。
二、案經丙○○訴由臺南市警察局第五分局報請臺灣臺南地方法
    院檢察署檢察官偵查起訴。
    理  由
一、本判決下列引用之各項證據資料，有關傳聞證據部分，業經
    檢察官、被告同意作為本案證據使用，本院審酌該等證據作
    成時之情況，並無何取證之瑕疵或其他不當情事，且與本案
    事實有相當之關連性，認適當作為證據，依刑事訴訟法第
    159條之5第1項規定，均具有證據能力，合先敘明。
二、上開犯罪事實，業據被告於本院審理時坦承不諱，核與證人
    即被害人丙○○於警詢及本院所證之情節相符，另經證人即
    案發當時店內顧客曾育川就所目睹案發經過於警詢時證述無
    訛，足認被告之自白應係真實可採，是本件事證明確，被告
    犯行，洵堪認定，應依法論科。
三、公訴意旨雖認被告係意圖為自己不法所有，於上開時、地，
    以上開言語恫嚇方式，要求丙○○交出財物而不遂，而該當
    刑法第346條第3項、第1項之恐嚇取財未遂罪嫌。訊據被告
    否認有何不法所有之意圖，辯稱：犯案當時是因為生活不好
    過，如果露宿街頭不好看，也不好意思跟家人開口，所以才
    犯案，這樣可以入監吃牢飯等語。經查，關於案發當時情況
    ，證人丙○○於本院業已結證：案發當天被告到我們店裡說
    「搶劫，把錢拿出來」，大概說了3次，被告講第1次時，我
    愣住，後來看被告沒有其他動作，隔了約10分鐘，我就打電
    話報警，被告看到我打電話報警，仍然留在現場，又繼續講
    了1次「搶劫，把錢拿出來」，當時店內還有客人，這段期
    間，我一直沒有拿出錢來，被告沒有上前或有其他舉動，從
    頭到尾都站在原地，沒有打算離開的意思，在警察來之前，
    我繼續幫客人辦理手機等語甚明，則被告除以言語向丙○○
    恫嚇外，未再有其他舉動，見丙○○報警仍不離去，僅僅佇
    立原地，等候警方到場，足見被告當時意在為警逮捕，應無
    取財之不法所有意圖，要難論以恐嚇取財未遂罪嫌。
四、核被告所為，係犯刑法第305條之恐嚇危害安全罪。公訴意
    旨認被告係犯刑法第346條第3項、第1項之恐嚇取財未遂罪
    ，容有未洽，已如前述，惟起訴之基本事實同一，爰依法變
    更起訴法條。又被告前有犯罪事實欄所載之犯罪科刑及執行
    紀錄，有其前案紀錄表在卷可按，其於刑之執行完畢後，5
    年內再故意犯本件有期徒刑以上之罪，為累犯，應加重其刑
    。本院審酌被告為解決一時生活困難，竟出此下策，犯下本
    案，破壞社會秩序安寧，所為一無可取，惟念其犯後坦承犯
    行，態度尚佳，及其犯罪手段尚屬平和，所生危害非鉅等一
    切情狀，量處如主文所示之刑，並諭知易科罰金之折算標準
    ，以資懲儆。
據上論斷，應依刑事訴訟法第299條第1項前段、第300條，刑法
第305條、第47條第1項、第41條第1項前段，刑法施行法第1條之
1，判決如主文。
本案經檢察官甲○○到庭執行職務。
中    華    民    國    99    年    7     月    9     日
                  刑事第十二庭  審判長法  官  卓穎毓
                                      法  官  鄭燕璘
                                      法  官  周宛瑩
以上正本證明與原本無異。
如不服本判決應於收受本判後10日內向本院提出上訴書狀，並應
敘述具體理由。其未敘述上訴理由者，應於上訴期間屆滿後20日
內向本院補提理由書狀（均須按他造當事人之人數附繕本）「切
勿逕送上級法院」。
                                      書記官  黃傳鈞
中    華    民    國    99    年    7     月    9     日
附錄論罪法條：
中華民國刑法第305條
（恐嚇危害安全罪）
以加害生命、身體、自由、名譽、財產之事，恐嚇他人致生危害
於安全者，處2年以下有期徒刑、拘役或3百元以下罰金。
附記事項：告訴人或被害人對於判決如有不服，請具備理由逕向
檢察官聲請檢察官提起上訴，其上訴期間之計算，係以檢察官收
受判決正本日期為準。

司法院資訊處製作；財團法人民間司法改革基金會備份。
